【裁判字號】    97,裁,429
【裁判日期】    970111
【裁判案由】    商標評定
【裁判全文】
最  高  行  政  法  院  裁  定
                                     97年度裁字第00429號
上  訴  人  江詩丹頓國際有限公司
代  表  人  甲○○
訴訟代理人  林明正律師
被 上訴 人  經濟部智慧財產局
代  表  人  王美花
參  加  人  瑞士商瑞奇蒙國際股份有限公司
代  表  人  乙○○○○
上列當事人間商標評定事件，上訴人對於中華民國96年5月24日
臺北高等行政法院95年度訴字第2807號判決，提起上訴，本院裁
定如下：
    主  文
上訴駁回。
上訴審訴訟費用由上訴人負擔。
    理  由
一、按對於高等行政法院判決之上訴，非以其違背法令為理由，
    不得為之，行政訴訟法第242條定有明文。依同法第243條第
    1項規定，判決不適用法規或適用不當者，為違背法令；而
    判決有同條第2項所列各款情形之一者，為當然違背法令。
    是當事人對於高等行政法院判決上訴，如依行政訴訟法第24
    3條第1項規定，以高等行政法院判決有不適用法規或適用不
    當為理由時，其上訴狀或理由書應有具體之指摘，並揭示該
    法規之條項或其內容；若係成文法以外之法則，應揭示該法
    則之旨趣；倘為司法院解釋或本院之判例，則應揭示該判解
    之字號或其內容。如以行政訴訟法第243條第2項所列各款情
    形為理由時，其上訴狀或理由書，應揭示合於該條項各款之
    事實。上訴狀或理由書如未依此項方法表明，或其所表明者
    與上開法條規定不合時，即難認為已對高等行政法院判決之
    違背法令有具體之指摘，其上訴自難認為合法。本件上訴人
    對於高等行政法院判決上訴，係以：原判決一方面認為本件
    兩商標商品類別不同，另一方面卻仍稱兩者有關聯性，其顯
    然互相矛盾，蓋鐘錶類商品主要功能為計時，而服飾類商品
    則為蔽體與美觀，兩者不同，縱使鐘錶類商品兼有搭配服飾
    功能，亦屬次要功能，原判決未察，以次要功能比較，原判
    決判斷標準顯然逾越混淆誤認判斷基準。另原判決僅考慮多
    角化經營為當前企業所習見，卻未考慮參加人並無多角化經
    營事實及計畫，其判決亦未適用上開混淆誤認判斷基準等語
    ，為其理由。惟核其所陳上述理由，無非係就原審取捨證據
    、認定事實之職權行使，指摘其為不當，且原審判決亦已敘
    明：審酌據以評定商標長久之使用期間、積極且大量之廣告
    行銷活動等因素，足認於系爭商標90年6月27日申請註冊前
    ，據以評定商標為一著名商標。又系爭商標指定使用於當時
    商標法施行細則第49條所定商品及服務分類表第25類之男女
    服裝等商品；與據以評定商標指定使用於第75類之「鐘錶及
    其組件」等商品，二者指定商品類別雖屬不同，惟鐘錶類商
    品與「皮帶、圍巾」等商品均為與服飾搭配使用之商品，故
    兩造商標之商品仍具關聯性，且現代工商企業所謂多角經營
    之觀念及實施已經普遍習見。是如該等商品標示相同或近似
    的商標，依一般社會通念及市場交易情形，易使一般商品消
    費者誤認其為來自相同或雖不相同但有關聯之來源或誤認兩
    商標之使用人間存在關係企業、授權關係、加盟關係或其他
    類似關係，產生混淆誤認之虞等情甚詳。上訴意旨泛言原審
    所為論斷有混淆誤認商標法之判斷基礎，而未具體表明合於
    不適用法規、適用法規不當、或行政訴訟法第243條第2項所
    列各款之情形，難認對該判決之如何違背法令已有具體之指
    摘。依首揭說明，應認其上訴為不合法。
二、據上論結，本件上訴為不合法，依行政訴訟法第249條第1項
    前段、第104條、民事訴訟法第95條、第78條，裁定如主文
    。
中    華    民    國    97    年    1     月    11    日
                    最高行政法院第一庭
                        審判長法官  鄭  淑  貞
                              法官  黃  合  文
                              法官  吳  明  鴻
                              法官  鄭  小  康
                              法官  帥  嘉  寶
以  上  正  本  證  明  與  原  本  無  異
中    華    民    國    97    年    1     月    11    日
                              書記官  郭  育  玎


司法院資訊處製作；財團法人民間司法改革基金會備份。
